【裁判字號】    98,審重訴,431
【裁判日期】    980630
【裁判案由】    清償借款
【裁判全文】
臺灣臺北地方法院民事判決           98年度審重訴字第431號
原      告  華南商業銀行股份有限公司
法定代理人  乙○○
訴訟代理人  戊○○
被      告  國聯生物科技股份有限公司
法定代理人  丙○
被      告  甲○○
            丁○○
上列當事人間請求清償借款事件，本院於中華民國98年6月25 日
言詞辯論終結，判決如下：
    主      文
被告應連帶給付原告新臺幣佰拾玖萬伍仟佰柒拾肆元及如
附表一所示之利息暨違約金。
被告應連帶給付原告美金柒萬捌仟壹佰伍拾陸元玖角分及如附
表二所示之利息暨違約金。
訴訟費用新臺幣陸萬壹仟貳佰玖拾壹元由被告連帶負擔。
    事實及理由
一、按當事人得以合意定第一審管轄法院，但以關於由一定法律
    關係而生之訴訟為限，前項合意，應以文書為之，民事訴訟
    法第24條定有明文。經查，本件被告國聯生物科技股份有限
    公司（下稱國聯公司）營業所及被告甲○○、丁○○住所地
    雖非屬本院管轄，惟依兩造所簽訂之保證書第11條約定，合
    意以本院為第一審管轄法院，是本院就本件訴訟應有管轄權
    。又被告均經合法通知，未於言詞辯論期日到場，核無民事
    訴訟法第386 條所列各款情形，爰依原告之聲請，由其一造
    辯論而為判決，先予敘明。
二、原告起訴主張：被告甲○○、丁○○於民國97年7 月7 日簽
    立保證書向原告連帶保證被告國聯公司對原告現在（包括過
    去所負現在尚未清償之債務）及將來，包括借款、票據、透
    支、墊款、保證、及基於授信契約書約所生之債務及因上開
    債務所生之損害賠償，以新臺幣（下未特別標明幣別者同）
    1, 800萬元為限額（含本金及其利息、遲延利息、違約金、
    損害賠償及其從屬於主債務之負擔），願與被告國聯公司負
    連帶清償責任。被告國聯公司於97年6 月19日起陸續向原告
    借款3,395,374 元（詳如附表一，下稱借款一），約定最遲
    於98年1 月16日清償，利息按貨幣市場90天期均價利率加碼
    年率2%計算，逾期清償在6 個月以內者，按上開利率10% ，
    超過6 個月以上者，按上開利率20% 計付違約金。又被告國
    聯公司向原告申請開發信用狀時，應送開發信用狀申請書，
    並承認原告所開具每筆結匯證實書或交易憑證所載信用狀金
    額與已結匯金額之差額及利息為原告代立約人保證付款或墊
    款之金額，並同意以開發信用狀申請書或信用狀項下之結匯
    證實書或交易憑證或匯票為其憑證，清償期則以各筆遠期信
    用狀押匯日或裝運日起算，按開發信用狀申請書上列明之匯
    票期限計算各筆債務之清償日，利息自押匯日起算，按當日
    原告之外幣貸（墊）款利率計付，墊款按償還時原告之即期
    外匯賣出匯率折算新臺幣或以原幣償還，遲延清償時，依遲
    延日之原訂墊款利率、原告基準利率加年率2.5%與原告掛牌
    外幣墊款利率三者孰高為準，計付遲延利息，並逾期在6 個
    月以內者，按遲延利率10% ，超過6 個月以上者，按遲延利
    率20% 計付違約金。嗣被告國聯公司於97年7 月14日起陸續
    委請原告開發遠期信用狀，開狀金額合計為美金120,892 元
    ，扣除被告國聯公司30% 之自備款外，餘70% 即美金78,156
    .93 元為原告經由國外銀行為其墊款（詳如附表二，下稱借
    款二）。詎被告國聯公司於97年9 月26經票據交換所公司為
    拒絕往來，依授信契約書第7 條第7 款、第8 條第5 款約定
    ，全部債務應視為到期，上開借款一尚結欠本金3,395,374
    元，借款二尚結欠本金美金78,156.93 元，被告甲○○、丁
    ○○為連帶保證人，應負連帶清償責任，迭經催討無效，為
    此提起本件訴訟。並聲明：(一)如主文第1 、2 項所示。被告
    均未於言詞辯論期日到場，亦未提出書狀作何聲明或陳述。
三、原告主張之事實，已據其提出保證書、授信契約書、開發信
    用狀申請書、進口結匯證實書、進口單據到達通知單、授信
    動撥申請書兼借款憑證、存款往來明細表、交易明細、客戶
    資料查詢申請單、放款戶資料查詢申請單、放款交易明細查
    詢單等件為證，核屬相符，被告既均不於言詞辯論期日到場
    爭執，亦不提出書狀答辯以供本院參酌，惟依上開證據，已
    堪信原告之主張為真實。
四、從而，原告依消費借貸及連帶保證之法律關係請求被告連帶
    給付如主文第1 、2 項所示之本金、利息及違約金，為有理
    由，應予准許。
據上論結，本件原告之訴為有理由，依民事訴訟法第385 條第1
項前段、第85條第2 項，判決如主文。
中    華    民    國    98    年    6     月    30    日
                  民事第六庭    法  官  劉又菁
附表一：
┌───┬───────┬────────┬──────┬────┬───────────────┐
│ 編號 │  借款本金    │   借墊款期間   │利息計算期間│ 利 率  │    違約金計算期間及利率      │
│      │ （新臺幣）   │                │            │（年息）│                              │
├───┼───────┼────────┼──────┼────┼───────────────┤
│      │              │ 97年06月19日起 │自97年09月19│        │自98年01月19日起至清償日止，逾│
│  1   │  131,136元   │      至        │日起至清償日│ 4.738% │期在6個月以內按約定利率10%、超│
│      │              │ 97年12月19日止 │止          │        │過6個月以上按約定利率20%計算。│
├───┼───────┼────────┼──────┼────┼───────────────┤
│      │              │ 97年06月26日起 │自97年08月26│        │自98年01月26日起至清償日止，逾│
│  2   │  790,000元   │      至        │日起至清償日│ 4.738% │期在6個月以內按約定利率10%、超│
│      │              │ 97年12月26日止 │止          │        │過6個月以上按約定利率20%計算。│
├───┼───────┼────────┼──────┼────┼───────────────┤
│      │              │ 97年07月10日起 │自97年08月10│        │自98年02月06日起至清償日止，逾│
│  3   │ 1,814,238元  │      至        │日起至清償日│ 4.759% │期在6個月以內按約定利率10%、超│
│      │              │ 98年01月06日止 │止          │        │過6個月以上按約定利率20%計算。│
├───┼───────┼────────┼──────┼────┼───────────────┤
│      │              │ 97年07月24日起 │自97年08月24│        │自98年02月19日起至清償日止，逾│
│  4   │   660,000元  │      至        │日起至清償日│ 4.763% │期在6個月以內按約定利率10%、超│
│      │              │ 98年01月19日止 │止          │        │過6個月以上按約定利率20%計算。│
├───┼───────┼────────┴──────┴────┴───────────────┤
│合  計│  3,395,374元 │                                                                        │
└───┴───────┴────────────────────────────────────┘
附表二：
┌───┬──────┬───────┬────────────┬────────────────┐
│      │            │              │   利              息   │                                │
│編號  │  借款本金  │   借款期間   ├────────┬───┤     違  約  金  及  利  率     │
│      │  （美金）  │              │ 計  算  期  間 │利  率│                                │
├───┼──────┼───────┼────────┼───┼────────────────┤
│      │            │97年07月25日起│                │      │自97年12月21日起至清償日止，逾期│
│  1   │ 2,734.99元 │      至      │ 自97年07月25日 │7.05% │在6個月以內者按約定利率10%，超過│
│      │            │97年11月21日止│ 起至清償日止   │      │6個月以上按約定利率20%計算。    │
├───┼──────┼───────┼────────┼───┼────────────────┤
│      │            │97年08月13日起│                │      │自98年1月11日起至清償日止，逾期 │
│  2   │35,526.40元 │      至      │ 自97年08月13日 │7.05% │在6 個月以內者按約定利率10%，超 │
│      │            │97年12月11日止│ 起至清償日止   │      │過6個月以上按約定利率20%計算。  │
├───┼──────┼───────┼────────┼───┼────────────────┤
│      │            │97年09月03日起│                │      │自98年1月31日起至清償日止，逾期 │
│  3   │ 39,900元   │      至      │ 自97年09月03日 │7.05% │在6 個月以內者按約定利率10%，超 │
│      │            │97年12月31日止│ 起至清償日止   │      │過6個月以上按約定利率20%計算。  │
├───┼──────┼───────┴────────┴───┴────────────────┤
│合  計│78,156.93元 │                                                                          │
└───┴──────┴─────────────────────────────────────┘
以上為正本係照原本作成。
如對本判決上訴，須於判決送達後20日內向本院提出上訴狀。
中    華    民    國    98    年    6     月    30    日
                                書記官  潘惠梅


司法院資訊處製作；財團法人民間司法改革基金會備份。
